【裁判字號】    90,上訴,587
【裁判日期】    900628
【裁判案由】    懲治走私條例
【裁判全文】
臺灣高等法院臺南分院刑事判決           九十年度上訴字第五八七號        Ｇ
      上  訴  人
      即  被  告  甲  ○  ○
右上訴人因違反懲治走私條例案件，不服臺灣臺南地方法院八十九年度訴字第一四一
八號中華民國九十年二月二十三日第一審判決（起訴案號：臺灣臺南地方法院檢察署
八十九年度偵字第一○七○二號、八十九年度偵字第一一一七六號），提起上訴，本
院判決如左：
      主      文
原判決關於甲○○部分撤銷。
甲○○共同私運管制物品進口逾公告數額，處有期徒刑捌月。
      事      實
一、甲○○（原審誤載為呂柏蒼）係金瑞旺號漁船船長，以新台幣（下同）八萬元之
    代價受僱於綽號「蔡仔」之不詳姓名成年男子，並與船員林清朝、陳先夏（二人
    業經原審判決確定）共同基於私運管制物品進口之犯意聯絡及行為分擔，於民國
    八十九年九月十三日晚上十一時三十分許，共同駕駛金瑞旺號漁船，由澎湖縣東
    吉港出海，於同年月十四日上午六時三十分許，船抵澎湖縣花嶼西方約二十一浬
    處即東經一一八度五十九分、北緯二十三度三十分處之本國領海外，自不詳船舶
    接駁經公告管制進口之未稅洋菸七星牌淡洋菸（ＭＩＬＤＳＥＶＥＮ）一萬四千
    七百五十包完稅價格計新台幣（下同）二十萬九千四百五十元、七星牌洋菸（Ｓ
    ＩＬＶＥＲＳＴＡＲＬＥＴ）二萬零六百九十包完稅價格計三十三萬一千零四十
    元，共計完稅價格為五十四萬零四百九十元，其等一次私運經公告管制進口之未
    稅洋菸，緝獲時之完稅總價額已超過十萬元，將之置於漁船機艙內之密窩中，私
    運至臺南縣曾文溪外海欲交予綽號「蔡仔」之男子時，經行政院海岸巡防署海洋
    巡防總局第四海巡隊於曾文溪外海三浬處當場查獲，並扣得上開未稅洋菸。
二、案經行政院海岸巡防署海洋巡防總局第四海巡隊報請臺灣臺南地方法院檢察署檢
    察官偵查起訴。
      理      由
一、訊據上訴人即被告甲○○（原審判決理由欄誤載為呂蒼柏）對於右揭私運經公告
    管制物品之未稅洋菸等情坦承不諱，核與共同被告林清朝、陳先夏於警訊時、偵
    查中及原審審理時供述之情節相符復有未稅七星牌淡洋菸（ＭＩＬＤＳＥＶＥＮ
    ）一萬四千七百五十包、七星牌洋菸（ＳＩＬＶＥＲＳＴＡＲＬＥＴ）二萬零六
    百九十包扣案可資佐證。按洋煙係懲治走私條例第二條第一項所列之管制進口物
    品，其公告數額為依海關緝獲時之完稅價格計算，不得逾十萬元，業據行政院修
    正公告施行在案，而本案查獲之未稅洋菸七星牌淡洋菸（ＭＩＬＤＳＥＶＥＮ）
    一萬四千七百五十包、七星牌洋菸（ＳＩＬＶＥＲＳＴＡＲＬＥＴ）二萬零六百
    九十包，經送財政部高雄關稅局核算緝獲時之完稅價格結果，七星牌淡洋菸（Ｍ
    ＩＬＤＳＥＶＥＮ）一萬四千七百五十包計二十萬九千四百五十元、七星牌洋菸
    （ＳＩＬＶＥＲＳＴＡＲＬＥＴ）二萬零六百九十包計三十三萬一千零四十元，
    共計五十四萬零四百九十元，其緝獲時之完稅總價額已超過十萬元，有該局九十
    年五月十四日關緝字第九○○六○四一三號函一份附於本院卷可稽。而東經一一
    八度五十九分、北緯二十三度三十分處海域在我國十二浬領海範圍外，亦有內政
    部八十九年十二月二十一日台（八九）內地字第八九一七九五三號函一份附於原
    審卷可按。被告之自白，核與事實相符，事證明確，被告犯行堪以認定。
二、核被告所為，係犯懲治走私條例第二條第一項之私運管制物品進口逾公告數額罪
    。被告與共同被告林清朝、陳先夏及綽號「蔡仔」對於犯罪之實施，有犯意聯絡
    及行為分擔，皆為共同正犯。原審以被告罪證明確，予以論罪科刑，固非無見，
    惟查（一）本案查獲經公告管制進口之未稅洋菸七星牌淡洋菸（ＭＩＬＤＳＥＶ
    ＥＮ）一萬四千七百五十包、七星牌洋菸（ＳＩＬＶＥＲＳＴＡＲＬＥＴ）二萬
    零六百九十包，其緝獲時之完稅總價額，不僅為認定一次私運管制物品進口之未
    稅洋菸是否逾公告數額之依據，而且亦為量刑輕重之審酌標準，原審未送財政部
    高雄關稅局核算緝獲時之完稅總價額，且未於事實欄記載扣案之七星牌淡洋菸（
    ＭＩＬＤＳＥＶＥＮ）一萬四千七百五十包完稅價格計二十萬九千四百五十元、
    七星牌洋菸（ＳＩＬＶＥＲＳＴＡＲＬＥＴ）二萬零六百九十包完稅價格計三十
    三萬一千零四十元，共計完稅價格為五十四萬零四百九十元，其緝獲時之完稅總
    額已超過十萬元，則原判決於理由欄敘明本件完稅價額顯已逾十萬元云云，即失
    所依據，尚有未洽。（二）犯懲治走私條例之罪，欲適用刑法總則之規定，該條
    例第十一條已有規定，原判決引用刑法第十一條前段，亦有未合。被告上訴請求
    從輕量刑，固無足取，惟原判決既有可議，自應由本院將原判決關於被告部分撤
    銷改判。爰審酌被告係船長、被告犯罪之動機、目的、手段、所生危害、所得之
    利益、走私數量價額及犯罪後態度等一切情狀，量處如主文第二項所示之刑。扣
    案未稅洋煙非屬違禁物，亦非被告及共同被告林清朝、陳先夏三人所有，故不予
    宣告沒收。
據上論結，應依刑事訴訟法三百六十九條第一項前段、第三百六十四條、第二百九十
九條第一項前段、懲治走私條例第二條第一項、第十一條、刑法第二十八條，判決如
主文。
本案經檢察官李傳來到庭執行職務。
中    華    民    國      九十      年      六      月      二十八      日
                                  臺灣高等法院臺南分院刑事第二庭
                                      審判長法官  游    明    仁
                                            法官  林    永    茂
                                            法官  陳    清    溪
右正本證明與原本無異。
如不服本判決，應於判決送達後十日內向本院提出上訴狀，其未敘述理由者並應於提
出上訴狀後十日內向本院補提理由書（應附繕本)。
                                      法院書記官  嚴    巧    花
中    華    民    國      九十      年      六      月      二十九      日
附錄法條：
懲治走私條例第二條第一項：私運管制物品進口﹑出口逾公告數額者，處七年以下有
                          期徒刑，得併科新台幣二十萬元以下罰金。


司法院資訊處製作；財團法人民間司法改革基金會備份。
